【裁判字號】    90,易,492
【裁判日期】    900731
【裁判案由】    違反槍砲彈藥刀械管制條例等
【裁判全文】
臺灣雲林地方法院刑事判決                            九十年度易字第四九二號
    公  訴  人  臺灣雲林地方法院檢察署檢察官
    被      告  甲○○
右列被告因違反槍砲彈藥刀械管制條例等案件，經檢察官提起公訴（九十年度偵字第
七九八號），本院判決如左：
    主  文
甲○○未經許可，持有刀械，累犯，處有期徒刑肆月，如易科罰金以參佰元折算壹日
。十字弓壹把、弓箭陸支均沒收。
被訴服用酒類不能安全駕駛動力交通工具部分不受理。
    事  實
一、甲○○曾因犯賭博罪，經本院於民國八十二年十一月三日判決有期徒刑四月，於
    八十二年十一月二十六日確定，於八十三年一月十八日易科罰金執行完畢。仍不
    知悔改，自八十七年間某日起，未經許可，在台中市○○路向綽號「阿明」之不
    詳姓名年籍之成年男子購買槍砲彈藥刀械管制條例所管制之十字弓一把及附屬弓
    箭一百支而無故持有之（弓箭業經使用僅餘六支）。嗣於九十年二月十八日中午
    十二時三十分許，因駕車不慎而在雲林縣二崙鄉○○村○○路五號前撞及李月星
    ，經警到場處理時另在其所駕駛之小客車內查獲，並扣得該十字弓一把及附屬弓
    箭六支。
二、案經雲林縣警察局西螺分局報請臺灣雲林地方法院檢察署檢察官偵查起訴。
    理  由
壹、有罪部分：
一、訊據被告甲○○對於右揭時地，持有上開十字弓及弓箭之事實供認不諱，並有上
    開十字弓一把及附屬弓箭六支扣案可資佐證。且上開十字弓經送雲林縣警察局鑑
    定結果，認屬槍砲彈藥刀械管制條例列管刀械，亦有雲林縣警察局九十年四月二
    十四日西警刑字第三九七五號函及照片一幀在卷可佐。至被告雖辯稱：該十字弓
    及弓箭係用來驅趕田裏小鳥云云，惟查，上開十字弓係槍砲彈藥刀械管制條例列
    管之刀械，已如前述，自非坊間可以隨意購得之物品無疑，且如僅用來驅趕小鳥
    ，大可使用其他器具，而無使用上開體積重量皆鉅且殺傷力強大之十字弓之理。
    是被告上開所辯，顯係事後卸責之詞，不足採信。本件事證明確，被告犯行洵堪
    認定。
二、核被告甲○○所為，係犯槍砲彈藥刀械管制條例第十四條第三項之未經許可持有
    刀械罪。被告曾因犯賭博罪，經本院判處有期徒刑四月確定，於八十三年一月十
    八日易科罰金執行完畢，有卷附台灣高等法院被告全國前案紀錄表可按，五年以
    內再犯本件有期徒刑以上之罪，為累犯，依刑法第四十七條規定加重其刑。爰審
    酌被告前有傷害、賭博、恐嚇之前科，素行不佳，及犯罪之動機、手段、所生之
    危害及犯罪後之態度良好等一切情狀，量處如主文所示之刑。末按刑法第四十一
    條：「犯最重本刑為三年以下有期徒刑以下之刑之罪，而受六月以下有期徒刑或
    拘役之宣告，因身體、教育、職業或家庭之關係，執行顯有困難者，得以一元以
    上三元以下折算一日，易科罰金」，已於九十年一月十日經總統公布修正為第四
    十一條第一項：「犯最重本刑為五年以下有期徒刑以下之刑之罪，而受六個月以
    下有期徒刑或拘役之宣告，因身體、教育、職業、家庭之關係或其他正當事由，
    執行顯有困難者，得以一元以上三元以下折算一日，易科罰金」，同年月十二日
    生效。本件被告犯罪日期在前述法律修正前，犯罪後法律已有變更，然比較新舊
    法，本件均得易科罰金，依刑法第二條第一項前段之規定，應適用裁判時之新法
    即修正後之刑法第四十一條第一項規定，諭知易科罰金之折算標準，以資懲儆，
    併此敘明。
    扣案之十字弓一支及附屬弓箭六支，係屬違禁物，應依刑法第三十八條第一項第
    一款之規定宣告沒收。
貳、不受理部分：
一、公訴意旨另以：被告甲○○未考領駕駛執照，竟於民國九十年二月十八日上午十
    時許至十一時止，在家中飲用高梁酒後，駕駛車號Ｓ五－五四一三號自用小客車
    ，由雲林縣二崙鄉往西螺（由西往東）方向行駛，於同日十二時三十分許，途經
    雲林縣二崙鄉○○村○○路五號前，因酒後不能安全駕駛，致撞及行人李月星、
    鄧慶澤二人（被告甲○○被訴過失傷害部分業經本院另案審結），經警到場於同
    日下午一時三十四分對被告甲○○以酒精濃度測定器採測得其呼氣所含酒精濃度
    為每公升○．三四毫克，因認被告涉犯刑法第一百八十五條之三服用酒類不能安
    全駕駛動力交通工具而駕駛罪等語。
二、按已經提起公訴之案件，在同一法院重行起訴者，應諭知不受理之判決，刑事訴
    訟法第三百零三條第二款定有明文。經查：被告甲○○於右揭時地因服用酒類不
    能安全駕駛之犯罪事實，業經公訴人於九十年五月二十三日以九十年偵字第一○
    三一號提起公訴，有上開起訴書一紙附卷可稽，本件公訴人於九十年六月二十八
    日，就與上開事實為實質上同一之案件，向本院重行起訴，於九十年七月六日繫
    屬本院，依照上開說明，本件爰不經言詞辯論，諭知不受理之判決。
據上論斷，應依刑事訴訟法第三百零三條第二款、第三百零七條、第二百九十九條第
一項前段、槍砲彈藥刀械管制條例第十四條第三項、刑法第十一條前段、第二條第一
項前段、第四十七條、第四十一條第一項前段、第三十八條第一項第一款、罰金罰鍰
提高標準條例第二條，判決如主文。
本案經檢察官林良蓉到庭執行職務
中      華      民      國      九十      年      七    月    三十一    日
                                        臺灣雲林地方法院刑事第二庭
                                            法  官  趙  思  芸
右正本證明與原本無異。
如不服本判決，應於判決送達後十日內向本院提出上訴狀( 應附繕本 )。
                                            書記官  王  淑  美
中      華      民      國      九十      年      七    月    三十一    日
槍砲彈藥刀械管制條例第十四條
未經許可，製造、販賣或運輸刀械者，處三年以下有期徒刑，併科新台幣一百萬元以
下罰金。
意圖供自己或他人犯罪之用，而犯前項之罪者，處六月以上五年以下有期徒刑，併科
新台幣三百萬元以下罰金。
未經許可，持有或意圖販賣而陳列刀械者，處一年以下有期徒刑、拘役或新台幣五十
萬元以下罰金。
第一項及第二項之未遂犯罰之。


司法院資訊處製作；財團法人民間司法改革基金會備份。
